臺灣臺北地方法院民事判決
111年度簡上字第108號
上  訴  人  李麗鳳  
被 上 訴人  徐雅萍  
上列當事人間損害賠償事件，上訴人對於本院臺北簡易庭於民國
110年11月3日所為109年度北簡字第12862號第一審判決不服，提
起上訴，本院於111年4月13日言詞辯論終結，判決如下：
    主  文
上訴駁回。
第二審訴訟費用由上訴人負擔。
    事實及理由
一、上訴人主張：伊與被上訴人分別為臺北市○○區○○路○段000號
    仰德大廈11、12樓之上下層住戶，詎被上訴人於民國107年7
    月前某日自12樓無端朝伊11樓外牆潑漆，致伊住家窗戶外圍
    污損、盆栽死亡；其復於107年7月11日上午在仰德大廈1樓
    樓梯間與伊爭執時，徒手毆打伊並與伊拉扯、推擠，致伊門
    齒脫落，並受有雙側前臂擦挫傷、右側上臂挫傷、右側小腿
    擦挫傷、胸部擦挫傷等傷害，且致伊配戴之眼鏡、手機保護
    套摔落不堪使用、所配戴之珠寶項鍊因此遺失。伊因被上訴
    人前揭不法侵權行為，計支出診斷證明書及往返醫院車資新
    臺幣(下同)1,000元、預估將來植牙治療費用15萬元，並就
    窗戶外圍、盆栽、眼鏡、手機保護套毀損及珠寶項鍊遺失，
    各受損害1萬元、2,000元、5,000元、980元、10萬元，合計
    共受有損害26萬8,980元。為此依侵權行為之法律關係，求
    為命上訴人給付26萬8,980元之判決(原審命被上訴人賠償上
    訴人醫療單據費用200元、就醫交通費100元及眼鏡毀損之損
    害2,000元，即合計2,300元部分，未據被上訴人聲明不服，
    非本院審理範圍)。
二、被上訴人則以：兩造向來不睦，上訴人多次誣陷伊與家人，
    其稱伊潑漆、傷害上訴人，毀損其物品等節皆非事實等語，
    資為抗辯。
三、原審判決命被上訴人給付上訴人2,300元，另駁回上訴人其
    餘之訴。上訴人就敗訴部分提起上訴，上訴聲明：㈠原判決
    駁回伊後開之訴部分廢棄；㈡上開廢棄部分，被上訴人應再
    給付26萬6,680元。被上訴人則為答辯聲明：上訴駁回。
四、查上訴人與被上訴人分別為仰德大廈11樓、12樓住戶，及兩
    造曾於107年7月11日上午在該大廈1樓樓梯間發生爭執等情
    ，為兩造所不爭執。惟上訴人主張被上訴人在前揭爭執前曾
    朝11樓外牆潑漆毀損11樓窗戶外圍及盆栽，及該次拉扯中毆
    打上訴人致傷、損壞上訴人物品等節，則皆為被上訴人所否
    認，並以前揭情詞置辯。經查：
  ㈠按因故意或過失，不法侵害他人之權利者，負損害賠償責任
    ；不法毀損他人之物者，被害人得請求賠償其物因毀損所減
    少之價額，民法第184條第1項前段、第196條分別定有明文
    。次按當事人主張有利於己之事實，就其事實有舉證責任，
    若一方就其主張之事實已提出適當之證明，他造欲否認其主
    張者，即不得不提出相當之反證，此為舉證責任分配之原則
    。
  ㈡上訴人主張被上訴人107年7月前某日毀損其物品部分：
　　上訴人主張被上訴人於107年7月前某日朝上訴人住家外牆潑
    漆，致上訴人窗戶外圍污損、盆栽死亡部分，為被上訴人所
    否認，上訴人就此部分主張之侵權行為事實，並未提出任何
    事證以資證明，難認已盡舉證之責，其主張被上訴人應賠償
    窗戶外圍損害1萬元、盆栽損害2,000元云云，即無足採。
  ㈢上訴人主張被上訴人107年7月11日爭執時傷害上訴人並毀損
    其物品部分：
　⒈上訴人主張兩造於上開時間發生爭執，其遭被上訴人徒手毆
    傷，致受有雙側前臂、右側上手臂、右側小腿、胸部等處擦
    挫傷，及其配戴眼鏡摔落損壞部分：
　⑴上訴人此部分主張，乃據於被上訴人所涉傷害等刑事案件提
    出診斷證明書(臺灣臺北地方檢察署107年度他字第8458號卷
    第33頁)，及在原審提出眼鏡損壞照片(原審卷第49頁)為證
    。核與當日在場證人即該大廈管理員鄧文正於刑事案件證稱
    ：伊於事發當日聽到兩造在大小聲；應該算是互毆，上訴人
    當時是沒有出手，有被被上訴人傷害到，伊當時是看到他們
    用手互相拉扯；當時上訴人身上好像有幾個傷；當天在兩造
    衝突之後，伊有陪上訴人在樓梯間找到眼鏡，但鏡腳歪掉了
    等語相符(臺灣臺北地方檢察署107年度偵字第26436號卷第2
    3頁反面、108年度偵續字第333號卷第37至38頁)。被上訴人
    上開行為涉犯傷害罪及毀損他人物品罪，經本院109年度審
    簡上字第53號刑事判決判處罪刑確定，亦有刑事判決可稽，
    堪信上訴人就此部分主張，已盡適當之證明。被上訴人否認
    上開傷害及毀損行為，固抗辯：仰德大廈設有攝影機、電梯
    內也有監視器，若有爭執拉扯，上訴人應可提出監視畫面為
    證云云，並以電梯監視器照片為據(本院卷第93頁)，然兩造
    爭執地點係位於監視器死角等情，業經證人鄧文正於警員查
    訪時陳述明確(同上偵字卷第14頁)，被上訴人就其所稱大樓
    攝影機部分，未舉證其攝錄範圍；而所舉電梯監視器照片部
    分，則可見該監視器只有在電梯門開啟時，方得藉由電梯內
    鏡子之反射，攝錄到電梯門外之小部分區域，被上訴人謂：
    兩造如有爭執拉扯，上訴人理當能提出監視器畫面為證云云
    ，自難採憑。被上訴人否認前開侵權行為，其所舉反證不足
    以推翻前揭認定，所辯自無可採。
　⑵被上訴人有上開傷害及毀損行為，乃如前述，上訴人就因此
    所受損害，固得請求被上訴人負侵權行為損害賠償責任，然
    上訴人主張受有損害乙節，既為被上訴人所否認，自應由上
    訴人就所受損害項目及數額，盡其舉證責任。查上訴人主張
    其所受損害為診斷證明書費及交通費1,000元、眼鏡損害5,0
    00元，合計6,000元，扣除原審判准之2,300元（診斷證明書
    費100元、就醫交通費200元、眼鏡損害2,000元）外，被上
    訴人應再賠償診斷證明書費及交通費700元、眼鏡損害3,000
    元云云，並未提出積極事證以實其說，上訴人此部分主張要
    無足採。
  ⒉上訴人固主張於上開爭執過程另受有門齒鬆動脫落之傷害，
    及手機保護套毀損、珠寶項鍊遺失之損害云云。然查，上訴
    人於刑事案件提出之前揭診斷證明書，並未記載上訴人受有
    門齒鬆動脫落之傷害；上訴人提出手機保護套照片（原審卷
    第49頁），亦未能證明該保護套係於兩造爭執拉扯中受損；
    至上訴人所稱珠寶項鍊遺失部分，在場證人鄧文正於刑事案
    件係證述：伊未注意上訴人原本有無戴項鍊等語(同上偵續
    卷第38頁），上訴人亦稱：伊當下並不知道項鍊有被取走，
    是晚上洗澡時發現脖子附近有傷痕，才想到項鍊不見，伊無
    法判斷項鍊是否真的遭被上訴人取走，抑或是掉了等語(同
    上頁)，上訴人就其在兩造爭執中遺失項鍊乙節，復未提出
    積極事證，此部分主張自難採憑。是依上所述，上訴人就其
    主張爭執中門齒鬆動脫落、手機保護套損壞及珠寶項鍊遺失
    等事實，皆未提出積極事證以為證明，其主張被上訴人應賠
    償植牙費用15萬元、手機保護套損壞980元，及珠寶項鍊遺
    失之損害10萬元云云，自難認有據。
  ㈣綜上所述，除原審已判准2,300元外，上訴人請求被上訴人再賠償窗戶外圍損害1萬元、盆栽損害2,000元、診斷證明書費及交通費700元、眼鏡損害3,000元、植牙費用15萬元、手機保護套損壞980元、珠寶項鍊遺失之損害10萬元，均無理由，不應准許。
五、綜上所述，被上訴人依侵權行為之法律關係，請求被上訴人
    除原審判命給付之2,300元外，再給付26萬6,680元，為無理
    由，不應准許。原審就上開部分為上訴人敗訴之判決，經核
    並無不合，上訴意旨指摘原判決不當，求予廢棄，為無理由
    ，應駁回其上訴。又本件事證已臻明確，兩造其餘攻擊防禦
    方法及未經援用之證據，經審酌後核與判決結果不生影響，
    爰不一一論述，附此敘明。
六、據上論結，本件上訴為無理由，依民事訴訟法第436條之1第
    3項、第449條第1項、第78條，判決如主文。
中　　華　　民　　國　　111 　年　　5 　　月　　4 　　日
            民事第八庭  審判長法　官  鄭佾瑩

                              法  官  宣玉華

                              法  官  鄧晴馨
以上正本係照原本作成。
本判決不得上訴。　　　　　　　　　　　　　　　
中　　華　　民　　國　　111 　年　　5 　　月　　4 　　日
                              書記官  林鈞婷